臺灣雲林地方法院刑事裁定　　　　　　　 96年度簡抗字第4號
抗　告　人
即　被　告　林冠毅原名林添益.
上列抗告人即被告因違反政府採購法案件，不服本院斗六簡易庭
96年度六簡字第95號中華民國96年8 月27日第1 審裁定，提起抗
告，本院管轄之第2 審合議庭裁定如下：
    主  文
抗告駁回。
    理  由
一、抗告意旨略以：寄存送達須無法送達應受送達人或共同居住
    之人時，始得為之，本件原審判決未送達辯護人，且未有不
    能送達之原因，依刑事訴訟法準用民事訴訟法第132 條規定
    ，寄存送達應不生送達之效力，況原審在判決前已知被告業
    已委託丁玉雯律師為選任辯護人，即應將判決送達辯護人，
    以維被告權益，不至於造成被告上訴權益損失，然原審竟以
    不利於被告之寄存送達方式，讓被告及辯護人無從知悉判決
    結果而遲誤上訴期間，顯不可採，再原審係在96年9 月3 日
    始將判決送達辯護人，則上訴期間應自96年9 月3 日起算，
    本件尚在合法上訴期間，被告於收受判決前之上訴，自亦合
    法，縱有遲誤上訴期間之事，也非可歸責於被告及辯護人，
    應不生上訴期間經過或判決確定之效果。另被告之住居所倘
    為空屋，也不得為寄存送達，而倘實際送達情況，知悉被告
    住所變更，也不得為寄存送達。因此本件仍得以補充送達之
    方式送達被告之同居人或受僱人，不得逕為寄存送達，原審
    未釐清本件究竟是居住地或戶籍地有無人居住之情況，亦未
    說明本件何以得為寄存送達之理由隻字未提，遽謂本件寄存
    送達合法，尚嫌不妥，為此，請求撤銷原裁定云云。
二、按刑事判決應受送達之人除有特別規定外，僅以當事人及其
    他受裁判之人為限，為刑事訴訟法第206 條第1 項所規定，
    而辯護人在刑事訴訟法上並無對之應行送達判決之明文，因
    之法院對於辯護人為判決送達時，僅為一種便利行為，不生
    法律上起算上訴期間之效力，辯護人如依（舊）刑事訴訟法
    第338 條（按現行法係第349 條）規定提起上訴，其上訴期
    間之計算，仍應自被告收受判決之日為標準（最高法院30年
    上字第2702號判例）。另辯護人為被告之利益提起上訴，係
    代行被告所有之上訴權，其上訴期間，應自被告收受判決之
    翌日起算；被告之代理人、辯護人、法定代理人、配偶為被
    告之利益而上訴，准扣程期（即在途期間），但均以被告所
    在地為扣算之標準，亦經最高法院判決、決議在案。次按提
    起上訴，應於送達判決後10日內為之，而原審法院認為上訴
    不合法律上之程式或法律上不應准許或其上訴權已經喪失者
    ，應以裁定駁回之，刑事訴訟法第349 條、第362 條分別定
    有明文。至簡易程序依刑事訴訟法第455 條之1 第3 項亦準
    用上開規定。再按送達文書，除本章有特別規定外，準用民
    事訴訟法之規定，刑事訴訟法第62條亦定有明文。而依民事
    訴訟法第138 條第1 項、第2 項規定，送達不能依前2 條規
    定為之者，得將文書寄存送達地之自治或警察機關，並作送
    達通知書兩份，一份黏貼於應受送達人住居所、事務所、營
    業所或其就業處所門首，另一份置於該送達處所信箱或其他
    適當位置，以為送達。寄存送達，自寄存之日起，經10日發
    生效力。
三、本件抗告人即被告林冠毅因違反政府採購法案件，經原審即
    本院斗六簡易庭於96年5 月10日，以96年度六簡字第95號判
    決判處有期徒刑6 月，如易科罰金，以銀元300 元即新臺幣
    900 元折算1 日，並於同年5 月25日將上開判決正本分別寄
    存送達於被告之居所「高雄市○○區○○路51巷10號」及戶
    籍地「高雄市○○區○○里○○路170 巷3 號」之警察機關
    ，且作有送達通知書2 份，1 份黏貼於應受送達人住居所、
    事務所、營業所或其就業處所門首，另1 份置於該送達處所
    信箱或其他適當位置，以為送達等情，有原審送達證書2 紙
    在卷可憑。而迄原審即本院斗六簡易庭於96年5 月10日判決
    前，被告並未陳報戶籍地或住居所有變更，亦未告知原審該
    戶籍地或住居所無人居住，依刑事訴訟法第62條準用民事訴
    訟法第138 條第1 項之規定，原審依被告先前陳報之戶籍地
    及居所地址為寄存送達，當屬合法有效。原審判決既已於96
    年5 月25日寄存送達被告，並於10日後即96年6 月4 日生送
    達之效力，則自96年6 月4 日送達生效之次日起算，扣除法
    定在途期間6 天，被告至遲應於96年6 月20日晚上12時前提
    起上訴，然被告遲至96年8 月2 日始提出上訴狀，此有卷附
    刑事上訴狀所載原審收文章戳可憑，則被告提出上訴顯然逾
    期，揆諸前開說明，其上訴已然違背法律上之程式。另被告
    以原審漏未向選任辯護人丁玉雯律師送達判決，而辯稱其遲
    誤上訴期間非因其過失所致，得聲請回復原狀云云。惟查，
    依前揭說明，選任辯護人上訴權係代行被告之上訴權，其上
    訴期間與被告相同，被告一經喪失上訴權，選任辯護人亦無
    從主張上訴權自明。而原審判決已依法送達予被告，被告逾
    期未提起上訴，其上訴權即已喪失等情已如上述。被告並未
    敘明其本身有何非因過失不能遵期提出上訴之原因，是其聲
    請回復原狀自屬無理由，難予准許。本院經核原審裁定，認
    事用法均無違誤。抗告意旨指摘原駁回上訴之裁定不當為無
    理由，應予駁回。
據上論斷，依刑事訴訟法第412條，裁定如主文。
中　　華　　民　　國　　96　　年　　12　　月　　11　　日
                  刑事第二庭  審判長法  官  劉國賓
                                    法  官  王素珍
                                    法  官  廖淑華
以上正本證明與原本無異。
本裁定不得抗告。
                                    書記官  張菀純
中　　華　　民　　國　　96　　年　　12　　月　　11　　日
